【裁判字號】    99,易,2095
【裁判日期】    991028
【裁判案由】    妨害公務
【裁判全文】
臺灣臺北地方法院刑事判決              99年度易字第2095號
公  訴  人  臺灣臺北地方法院檢察署檢察官
被      告  乙○○  84歲民.
上列被告因妨害公務案件，經檢察官提起公訴（九十九年度偵字
第一○六○○號），本院判決如下：
    主  文
乙○○於公務員依法執行職務時，當場侮辱，累犯，處有期徒刑
貳月，如易科罰金，以新臺幣壹仟元折算壹日。
    事  實
一、乙○○民國十五年十月十五日生，為滿八十歲之人，前因妨
    害公務案件，於九十三年六月十一日以九十三年度簡字第一
    四八０號判決判處有期徒刑四月，經其提起上訴，本院於九
    十三年十月六日以九十三年度簡上字第一九一號判決駁回上
    訴確定，而於九十四年一月二十一日有期徒刑易科罰金執行
    完畢。復因妨害公務案件，於九十五年三月三十日經臺灣高
    等法院以九十五年度上易字第二六五號判決處有期徒刑三月
    確定；又因妨害公務案件，於九十四年八月十八日經本院以
    九十四年度簡字第一二０六號判決處有期徒刑五月確定，前
    開二案件，嗣經臺灣高等法院以九十六年度聲減字第五二三
    號減刑並定應執行刑有期徒刑三月十五日，甫於九十六年七
    月十六日縮刑期滿執行完畢，詎其猶不知悛悔，於九十九年
    四月十三日上午十一時許，因欲進入行政院遭到行政院駐衛
    警攔阻、禁止而心有不滿，遂在臺北市中正區○○○路與中
    山北路口之行政院二號車道出入口靜坐、抗議，經通知臺北
    市政府警察局中正第一分局及該分局忠孝東路派出所（下稱
    忠孝東路派出所）警員到場勸阻無效，遂舉發其違反社會秩
    序維護法，並帶回忠孝東路派出所製作筆錄。乙○○竟於同
    日下午一時三十分許，在忠孝東路派出所，由身著制服之警
    員甲○○依法對其執行詢問、紀錄職務時，接續以「你放屁
    」、「你他媽ＧＹ」、「你混蛋」等穢語，當場侮辱甲○○
    。嗣經警當場逮捕。
二、案經臺北市政府警察局中正第一分局報告臺灣臺北地方法院
    檢察署檢察官偵查起訴。
    理  由
壹、證據能力
    按被告以外之人於審判外之陳述，雖不符前四條之規定，而
    經當事人於審判程序同意做為證據，法院審酌該言詞陳述或
    書面陳述作成時之情況，認為適當者，亦得為證據。當事人
    、代理人或辯護人於法院調查證據時，知有刑事訴訟法第一
    百五十九條第一項不得為證據之情形，而未於言詞辯論終結
    前聲明異議者，視為有前項之同意，同法第一百五十九條之
    五規定甚明。查，本院認定犯罪事實所憑之證據，尚有部分
    屬傳聞證據，惟檢察官及被告乙○○均未於本院言詞辯論終
    結前聲明異議，本院審酌該等書面陳述作成之情況，並無非
    出於任意性或不正取供，或違法或不當情事，且客觀上亦無
    不可信之情況，堪認為適當，依刑事訴訟法第一百五十九條
    之五第二項規定，均得作為證據，合先敘明。
貳、認定犯罪事實之證據及理由
一、訊據被告矢口否認有何前揭於公務員依法執行職務時當場侮
    辱犯行，辯稱：伊沒有罵警察，誰敢罵警察云云。經查，經
    本院於九十九年十月八日審理時當庭勘驗九十九年四月十三
    日被告之警詢錄音光碟，被告確有於警員甲○○詢問時，接
    續以「你放屁」、「你他媽ＧＹ」、「你混蛋」等穢語，當
    場侮辱甲○○等情無訛，有本院勘驗筆錄在卷可佐（本院卷
    二第四十三頁反面至第四十九頁參照），且與證人即警員甲
    ○○於審理時結證稱：被告於九十九年四月十三日坐在行政
    院大門二號門車道出入口強行佔據，影響車輛出入，經三次
    告誡後被告仍不離開，被從行政院大門口帶回忠孝東路派出
    所製作違反社會秩序維護法筆錄，其當時著警察制服，在忠
    孝東路派出所之偵訊室詢問被告，被告對其說「你放屁」三
    次等語相符（本院卷二第四十二頁反面、四十三頁參照），
    復有臺北市政府警察局中正第一分局違反社會秩序維護法報
    告單（偵卷第二十七頁參照）、臺北市政府警察局中正第一
    分局第一大隊第一中隊小隊長陳威名製作之報告（偵卷第三
    十四頁參照）、臺北市政府警察局中正第一分局員警工作登
    記簿（偵卷第三十五頁參照）各一份及勸阻通知書三份（偵
    卷第三十頁至三十二頁參照）、照片二張（偵卷第三十三頁
    參照）在卷可稽，被告所辯顯係卸責之詞，不足採信，本案
    事證明確，被告犯行堪以認定，應依法論科。
二、核被告所為，係犯刑法第一百四十條前段之於公務員依法執
    行職務時當場侮辱罪。又被告以一個妨害公務之故意，先後
    以「你放屁」、「你他媽ＧＹ」、「你混蛋」等穢語，當場
    侮辱甲○○，應認為在一個犯意內接續為之，論以一罪。又
    又被告有犯罪事實欄一所載之犯罪科刑執行情形，有臺灣高
    等法院被告前案紀錄表在卷足憑，其受有期徒刑執行完畢，
    五年以內故意再犯本件有期徒刑以上之罪，為累犯，應依刑
    法第四十七條第一項之規定加重其刑。又被告行為時已滿八
    十歲，有年籍資料在卷可佐，爰依刑法第十八條第三項規定
    ，減輕其刑，並依法先加後減之。爰審酌被告前已有多次妨
    害公務前科，本件又於公務員依法執行職務時，當場以「你
    放屁」、「你他媽ＧＹ」、「你混蛋」等穢語辱罵公務員，
    損及公務員執行職務之尊嚴，惟念被告犯罪之手段尚非劇烈
    ，其犯後雖否認犯行，惟在審理時數度欲向警員甲○○下跪
    道歉，且甲○○亦當庭表示接受被告之道歉，暨被告犯罪之
    動機、品行、生活狀況、智識程度等一切情狀，量處如主文
    所示之刑，並諭知易科罰金之折算標準，以示懲儆。
據上論斷，應依刑事訴訟法第二百九十九條第一項前段，刑法第
一百四十條第一項前段、第四十七條第一項、第十八條第三項、
第四十一條第一項前段，刑法施行法第一條之一第一項、第二項
前段，判決如主文。
本案經檢察官謝憲杰到庭執行職務
中    華    民    國    99    年    10    月    28    日
                  刑事第九庭    法  官  鄭富城
以上正本證明與原本無異。
如不服本判決應於收受送達後10日內向本院提出上訴書狀，並應
敘述具體理由；其未敘述上訴理由者，應於上訴期間屆滿後20日
內向本院補提理由書（均須按他造當事人之人數附繕）「切勿逕
送上級法院」。
                                書記官  顏淑華
中    華    民    國    99    年    10    月    28    日
附錄論罪科刑法條：
中華民國刑法第140條
（侮辱公務員公署罪）
於公務員依法執行職務時，當場侮辱，或對於其依法執行之職務
公然侮辱者，處 6 月以下有期徒刑、拘役或 1 百元以下罰金。
對於公署公然侮辱者亦同。

司法院資訊處製作；財團法人民間司法改革基金會備份。
